【裁判字號】    94,易,1539
【裁判日期】    950411
【裁判案由】    恐嚇取財
【裁判全文】
臺灣板橋地方法院刑事判決              94年度易字第1539號
公  訴  人  臺灣板橋地方法院檢察署檢察官
被      告  丁○○
                    （另案於臺灣臺北監獄臺北分監執行中）
上列被告因恐嚇取財案件，經檢察官提起公訴（94年度偵字第15
839 號），本院判決如下：
    主  文
丁○○意圖為自己不法之所有，以恐嚇使人將本人之物交付，未
遂，累犯，處有期徒刑柒月。
    事  實
一、丁○○前因偽造文書、偽造文書、偽造貨幣等案件，經本院
    、臺灣臺中地方法院分別判處有期徒刑4 月、1 年4 月、2
    年6 月確定，經定應執行刑3 年10月確定，於民國92年2 月
    6 日假釋出監，刑期至92年6 月5 日屆滿以已執行論。詎仍
    不知悔改，意圖為自己不法之所有，於94年9 月17日下午3
    時30分許，在臺北縣新莊市○○路42號前尾隨乙○○，藉故
    以乙○○偷了其手機及金戒指為由，將乙○○攔下，喝令乙
    ○○打開皮包供其檢查，並對乙○○恫嚇稱：須交出新臺幣
    （下同）1 萬元，否則要乙○○好看等語，致乙○○心生畏
    懼，惟因乙○○身上沒有現金而未能得逞。適有附近住戶報
    警處理，始查知上情。
二、案經臺北縣警察局新莊分局報請臺灣板橋地方法院檢察署檢
    察官偵查起訴。
    理  由
一、訊據被告丁○○矢口否認上開恐嚇取財犯行，辯稱：當時伊
    在冰店吃冰，有人告訴伊手機被乙○○拿走，伊追上前詢問
    ，乙○○表示手機掉在地上不能撿嗎，並將手機還給伊，但
    伊掛在手機上之金戒指仍不知去向，伊遂質問乙○○並要她
    打開皮包給伊檢查，伊並沒有要乙○○交出1 萬元云云。惟
    查，上揭事實，業據證人即被害人乙○○於本院審理時到庭
    結證稱：伊當時正從臺北縣新莊市○○路前往新莊綜合運動
    場，走沒多久，感覺有東西打到伊腳踝，是一支手機，接著
    被告過來說那手機是他的，伊回稱手機既是你的就拿走，不
    要亂丟會丟到人，被告遂稱還有金戒指在伊皮包內，伊說沒
    有，並將皮包打開給被告看，被告也有翻動裡面的東西，隨
    後被告表示他的金戒指價值1 萬元，要伊拿1 萬元還他，伊
    回答皮包裡也沒有錢，但被告就騎著機車圍住伊，表示若不
    拿出來，他就要給伊好看，伊趁被告去戊○○的店拿菜刀時
    趕緊往中平路人多的方向求救等語綦詳，證人甲○○在本院
    審理中亦證實：被告與乙○○確有在其經營之店對面大小聲
    ，後來乙○○喊救命並跑來伊店問口，表示被告誣指有1 萬
    元在她皮包裡，乙○○並打開皮包給伊看說沒有等情，另被
    告在警詢時亦自承：伊佯稱有1 只金戒指在被害人皮包內，
    其實是想乘機搶奪被害人皮包內現金等語不諱。被告雖辯稱
    ：警詢筆錄是員警先寫好要伊照著講，而當時毒癮發作便照
    著講，且員警有刑求伊云云，然證人即案發後在警局詢問被
    告之員警丙○○在本院審理時結證稱：被告在警局確實有承
    認犯罪，伊並沒有毆打被告等語，且被告警詢錄影帶經本院
    勘驗結果，其內容與警詢筆錄記載大致相符，並未發現員警
    刑求被告或被告照員警預寫筆錄朗讀之情形，此有勘驗筆錄
    1 份在卷可稽。又被告就其上開所辯情節，先於本院羈押訊
    問時稱：案發前伊在冰店吃豆花，嗣又在本院審理時稱：案
    發前伊在冰店吃紅豆冰，前後所述情節不一，難認確屬實在
    。綜上所述，應認被告確有前述以金戒指遺失為藉口，要被
    害人乙○○交出1 萬元，否則要被害人好看之恐嚇取財犯行
    ，本件事證明確，被告犯行洵堪認定，應依法論科。
二、被告雖有對被害人恐嚇取財之行為，但未生取得財物之結果
    ，是核被告所為，係犯刑法第346 條第3 項、第1 項之恐嚇
    取財未遂罪。被告曾因偽造文書、偽造文書、偽造貨幣等案
    件，經本院、臺灣臺中地方法院分別判處有期徒刑4 月、1
    年4 月、2 年6 月確定，經定應執行刑3 年10月確定，於92
    年2 月6 日假釋出監，刑期至92年6 月5 日屆滿以已執行論
    ，此有臺灣高等法院被告前案紀錄表在卷可按，於5 年內再
    犯本件有期徒刑以上之罪，為累犯，應依刑法第47條之規定
    加重其刑。被告犯罪既屬未遂，爰依刑法第26條前段之規定
    ，按既遂犯之刑度減輕其刑，並依法先加後減。爰審酌被告
    素行不佳、其如事實欄所述之犯罪動機、目的、手段、所生
    危害，及犯後飾詞圖卸犯行，未見悔悟等一切情狀，量處如
    主文所示之刑，以資懲儆。
據上論斷，應依刑事訴訟法第299 條第1 項前段，刑法第346 條
第3項、第1項、第26條前段、第47條，罰金罰鍰提高標準條例第
1 條前段，判決如主文。
本案經檢察官蘇揚旭到庭執行職務。
中    華    民    國    95    年    4     月    11    日
                  刑事第十六庭審判長法  官  陳鴻清
                                    法  官  朱嘉川
                                    法  官  歐陽漢菁
以上正本證明與原本無異
如不服本判決應於送達後10日內向本院提出上訴狀
                                    書記官  陳春銘
中    華    民    國    95    年    4     月    11    日
附錄本案論罪科刑法條全文：
中華民國刑法第346條
意圖為自己或第3 人不法之所有，以恐嚇使人將本人或第3 人之
物交付者，處六月以上五年以下有期徒刑，得併科1000元以下罰
金。
以前項方法得財產上不法之利益，或使第 3 人得之者，亦同。
前二項之未遂犯罰之。


司法院資訊處製作；財團法人民間司法改革基金會備份。
